臺灣板橋地方法院刑事判決　　　　　　　94年度訴字第965 號
公　訴　人　臺灣板橋地方法院檢察署檢察官
被　　　告　丁○○
上列被告因偽造文書等案件，由檢察官提起公訴（94年度偵字第
5751號），經本院合議庭裁定由受命法官獨任進行簡式審判程序
，判決如下：
    主  文
丁○○連續行使偽造私文書，足以生損害於他人，處有期徒刑拾
月。
如附表編號一所示丁○○之照片壹張、如附表編號二至編號四所
示偽造「丙○○」之署名、指印各伍枚，均沒收。
    事　實
一、丁○○有違反麻醉藥品管理條例、妨害兵役及偽造文書等前
    科，其中因偽造文書等案件，於民國（下同）94年1 月19日
    ，經本院以93年度交訴字第70號刑事判決判處有期徒刑10月
    、1 年2 月、8 月，應執行有期徒刑2 年6 月，94年1 月31
    日判決確定，刑期起算日期為94年1 月13日，指揮書執行完
    畢日期為96年3 月12日（以上罪刑不致使本案犯行構成累犯
    ）。緣於93年6 月間，丁○○在蔡明政（由檢察官另行偵辦
    ）位於臺北縣新莊市之住處，雖明知蔡明政所持有之丙○○
    之汽車駕駛執照1 枚係來路不明之贓物（丙○○於93年6 月
    23日9 時許，在臺北縣新莊市○○街被竊），竟仍予以收受
    ，嗣於93年8 月初某日，乃將其本人之照片1 張換貼於丙○○之汽車駕駛執照上而加以變造，足以生損害於監理機關對
    汽車駕駛執照管理之正確性及丙○○，其後丁○○即進而基
    於行使變造特種文書、行使偽造私文書及意圖為自己不法之
    所有之概括犯意，先後為下述行為：
（一）於93年8 月5 日15時5 分許，前往嘉義市○區○○路588
      號之「大象」機車行，持上開變造之「丙○○」之汽車駕
      駛執照供店長甲○○核對而加以行使，且未經丙○○之同
      意或授權，接續在「機車租賃契約書」之「立約承租人欄
      」、「租賃機車保管契約書」之「姓名」欄、「立約保管
      人」欄內，分別偽造「丙○○」之署名、指印各3 枚〈起
      訴書誤繕為計4 枚〉（於「姓名」欄除偽簽「丙○○」之
      署名外，並捺指印，足以表示係「丙○○」親自為之），
      而偽造表示係丙○○本人承租機車用意之私文書，旋持上
      開偽造之「機車租賃契約書」、「租賃機車保管契約書」
      佯向「大象」機車行租用機車而行使之，致該機車行店長
      甲○○陷於錯誤，乃交付丁○○車牌號碼KB3-192 號機車
      1 輛（含安全帽2 頂〈起訴書漏載〉），而上開行為足以
      生損害於丙○○及「大象」機車行。
（二）於93年8 月11日17時49分許，前往嘉義市○區○○路713
      號之「兜風」機車出租店，持上開變造之「丙○○」之汽
      車駕駛執照供負責人乙○○核對而加以行使，且未經丙○○之同意或授權，接續在「機車租賃約定書」之「姓名欄
      、「承租人」欄內，分別偽造「丙○○」之署名、指印各
      2 枚（於「姓名」欄除偽簽「丙○○」之署名外，並捺指
      印，足以表示係「丙○○」親自為之），而偽造表示係丙○○本人承租機車用意之私文書，旋持上開偽造之「機車
      租賃約定書」佯向「兜風」機車出租店租用機車而行使之
      ，致該店負責人乙○○陷於錯誤，乃交付丁○○車牌號碼
      ZUR-900 號機車1 輛（含安全帽2 頂〈起訴書漏載〉），
      而上開行為足以生損害於丙○○及「兜風」機車出租店。
二、嗣因丁○○取得該2 輛機車後，除支付一部份定金外，即避
    不見面，經甲○○、乙○○報警後，經警將前開「機車租賃
    契約書」、「租賃機車保管契約書」及「機車租賃約定書」
    ，送請內政部警政署刑事警察局鑑驗所捺指紋後，始偵悉上
    情。
三、案經丙○○、甲○○、乙○○訴由嘉義市警察局移送臺灣嘉
　　義地方法院檢察署呈請臺灣高等法院檢察署檢察長令轉臺灣
    板橋地方法院檢察署檢察官偵查起訴。
    理  由
一、按依刑事訴訟法第284 條之1 之規定，除簡式審判程序及簡
    易程序案件外，第一審應行合議審判，復依同法第273 條之
    1 第1 項之規定，除被告所犯為死刑、無期徒刑、最輕本刑
    為三年以上有期徒刑之罪或高等法院管轄第一審案件者外，
    於第一次審判期日前之準備程序進行中，被告先就被訴事實
    為有罪之陳述時，審判長得告知被告簡式審判程序之旨，並
    聽取當事人、代理人、辯護人及輔佐人之意見後，裁定進行
    簡式審判程序。查被告丁○○所犯係死刑、無期徒刑、最輕
    本刑為三年以上有期徒刑以外之罪，其於準備程序中就被訴
    事實為有罪之陳述，經法官告知簡式審判程序之旨，並聽取
    公訴人、被告之意見後，業經本院合議庭依上開規定裁定由
    受命法官獨任進行簡式審判程序，合先敘明。
二、上開犯罪事實業據被告丁○○迭於警詢、檢察官偵查及本院
    審理中坦承不諱，核與告訴人丙○○、甲○○、乙○○於警
    詢中之指述相符，復有經變造之丙○○之汽車駕駛執照影本
    （換貼丁○○之照片）2 紙、「機車租賃契約書〈註記：安
    全帽2 頂〉」、「租賃機車保管契約書」及「機車租賃約定
    書〈註記：安全帽2 頂〉」各1 份（見嘉義市警察局刑案偵
    查卷宗第21頁至第24頁），又上開契約（約定）書內所捺指
    印經內政部警政署刑事警察局為鑑驗，鑑驗結果認與該局檔
    存丁○○指紋卡之左拇指指紋相符，此有該局93年11月25日
    刑紋字第0930222789號鑑驗書1 份（見嘉義市警察局刑案偵
    查卷宗第19頁、第20頁）附卷足憑。從而，本案事證已臻明
    確，被告犯行洵堪認定，自應依法論科。
三、核被告所為，係犯刑法第349 條第1 項之收受贓物罪、刑法
    第216 條、第212 條之行使變造特種文書罪、刑法第216 條
    、第210 條之行使偽造私文書罪、刑法第339 條第1 項之詐
    欺取財罪。被告偽造署名、指印之行為為偽造私文書之部分
    行為，又其偽造特種文書（汽車駕駛執照）、偽造私文書之
    之低度行為各為行使之高度行為所吸收而均不另論罪。被告
    所為上開多次犯行，時間緊接、方法相同、觸犯構成要件相
    同之罪名，顯係基於概括之犯意為之，係連續犯，應依刑法
    第56條之規定論以一罪，並依法加重其刑。被告所犯上開數
    罪間，有方法、結果及手段、目的之牽連關係，應依刑法第
    55條之規定，從一重之連續行使偽造私文書罪論處。爰審酌
    被告貪圖一己之私利而為本案犯行之犯罪動機、目的、手段
    、所生危害及其品行、智識程度、犯罪後坦承犯行，態度尚
    佳等一切情狀，量處如主文所示之刑。
四、如附表編號二至編號四所示「機車租賃契約書」、「租賃機
    車保管契約書」及「機車租賃約定書」雖分別持交甲○○、
    乙○○行使而非屬被告所有之物，惟其內偽造之「丙○○」
    之署名、指印各5 枚，不問屬於犯人與否，均應依刑法第21
    9 條之規定宣告沒收，另如附表編號一所示之汽車駕駛執照
    1 枚，係告訴人丙○○所有之物，惟其內換貼之丁○○之照
    片1 張，則係供被告為本案犯罪所用之物，且係被告所有，
    雖未扣案，但未能證明業已滅失，爰仍依刑法第38條第1 項
    第2 款之規定宣告沒收。
據上論斷，應依刑事訴訟法第273 條之1 第1 項、第299 條第1
項前段，刑法第56條、第216 條、第210 條、第212 條、第339
條第1 項、第349 條第1 項、第55條、38條第1 項第2 款、第21
9 條，罰金罰鍰提高標準條例第1 條前段，判決如主文。
本案經檢察官陳銘祥到庭執行職務。
中　　華　　民　　國　　94　　年　　6 　　月　　21　　日
                  刑事第八庭  法  官  陳鴻清
以上正本證明與原本無異。
如不服本判決，應於判決送達後10日內，向本院提出上訴狀。
                              書記官  林蔚然
中　　華　　民　　國　　94　　年　　6 　　月　　23　　日
附錄本案論罪科刑法條全文：
刑法第210 條：
偽造、變造私文書，足以生損害於公眾或他人者，處五年以下有
刑法第212 條：
偽造、變造護照、旅券、免許證、特許證及關於品行、能力服務
或其他相類之證書、介紹書，足以生損害於公眾或他人者，處一
年以下有期徒刑、拘役或三百元以下罰金。
刑法第216 條：
行使第二百十條至第二百十五條之文書者，依偽造、變造文書或
登載不實事項或使登載不實事項之規定處斷。
刑法第339 條：
意圖為自己或第三人不法之所有，以詐術使人將本人或第三人之
物交付者，處五年以下有期徒刑、拘役或科或併科一千元以下罰
金。
以前項方法得財產上不法之利益或使第三人得之者，亦同。
前二項之未遂犯罰之。
刑法第349 條：
收受贓物者，處三年以下有期徒刑、拘役或五百元以下罰金。
搬運、寄藏、故買贓物或為牙保者，處五年以下有期徒刑、拘役
或科或併科一千元以下罰金。
因贓物變得之財物，以贓物論。
附表：
┌──┬────────┬───┬──────────┐
│編號│　名　　　　稱　│數 量 │　備      　　　註  │
├──┼────────┼───┼──────────┤
│ 一 │變造之丙○○之汽│ 壹枚 │換貼丁○○之照片壹張│
│    │車駕駛執照　    │      │。                  │
├──┼────────┼───┼──────────┤
│ 二 │機車租賃契約書  │ 壹紙 │內有偽造「丙○○」之│
│    │　              │      │署名、指印各壹枚。  │
├──┼────────┼───┼──────────┤
│ 三 │租賃機車保管契約│ 壹紙 │內有偽造「丙○○」之│
│    │書              │      │署名、指印各貳枚。  │
│    │　              │      │                    │
├──┼────────┼───┼──────────┤
│ 四 │機車租賃約定書  │ 壹紙 │內有偽造「丙○○」之│
│    │　              │      │署名、指印各貳枚。  │
└──┴────────┴───┴──────────┘
